---
title: "DPAS光老化量表的重现性研究"
author: "xxx，xxx，xxx"
date: "2026-09-24"
output:
  word_document: default
  pdf_document: default
  html_document: default
editor_options:
  chunk_output_type: inline
bibliography: references.bib
---

```{r setup, include=FALSE}
knitr::opts_chunk$set(
  echo = FALSE,
  eval = TRUE,
	message = FALSE,
	warning = FALSE,
	cache = TRUE,
	include = TRUE,
  results = "markup",
  fig.show = "asis"
)
```

```{r packages, include=FALSE}
library(tidyverse)
library(readxl)
library(dplyr)
library(tidyr)
library(psych) # ICC
library(ggplot2)
library(colorspace)
library(showtext)
showtext_auto()
library(GWalkR) # Tabuleu like, TODO: furrther explore
library(DataExplorer) 
library(gtsummary) # Table 1
library(kableExtra)
library(lmerTest)
```

```{r helper functions}
# path
utils.path <- "~/DPAS Reproducibility/utils"

# function to total ICC
source(file.path(utils.path, "calculate_total_icc.R"))

# function of ICC by metrics
source(file.path(utils.path, "calculate_metric_icc.R"))
```

## 目的

本研究评估皮肤科不同年资人员（副主任医师、主治医师、住院医师、门诊护士）使用皮肤镜光老化量表（Dermoscopic Photoaging Scale, DPAS）[@isikDevelopmentSkinAging2013a]评估患者光老化的稳定性和重现性。

## 方法

随机选取皮肤科48名门诊患者，在皮肤镜下按照DPAS量表要求，评估患者四个部位（前额、左右颧骨、下巴）的11项光老化相关皮损。

采用组内相关系数（Intraclass Correlation Coefficient, ICC）[@kooGuidelineSelectingReporting31] 评估不同年资人员使用DPAS量表评估光老化的可靠性和重现性。

采用线性混合效应Logistic回归（Linear mixed-effects logistic regression）探索性别、年龄、部位和不同光老化皮损的关系。


```{r path}
path <- "~/DPAS Reproducibility/data"
```


```{r raw_dpas import}
raw_dpas <- read_excel(
  file.path(path, "DPAS48.xlsx")
)
```


```{r raw_pt import}
raw_pt <- read_excel(
  file.path(path, "DPAS48_pt_info.xls")
)
```


```{r clean DPAS col names}
clean_dpas <- raw_dpas |>
  rename(
    Patient_id = 患者,
    Rater = 监察人
  ) |>
  rename_with(
    ~ paste0("Forehead", sub("^额", "", .x)),
    matches("^额\\d+$")
  ) |>
  rename_with(
    ~ paste0("Right_cheek", sub("^右", "", .x)),
    matches("^右\\d+$")
  ) |>
  rename_with(
    ~ paste0("Left_cheek", sub("^左", "", .x)),
    matches("^左\\d+$")
  ) |>
  rename_with(
    ~ paste0("Chin", sub("^下", "", .x)),
    matches("^下\\d+$")
  )
```


```{r clean DPAS long format}
clean_dpas_long <- clean_dpas |>
  pivot_longer(
    cols = 3:ncol(clean_dpas),
    names_to = "Position_metric",
    values_to = "Score"
  ) |>
  separate(
    Position_metric,
    into = c("Position", "Metric"),
    sep = "(?<=\\D)(?=\\d)",
    convert = TRUE
  )
```


```{r rename revalue raw_pt}
clean_pt <- raw_pt |>
  rename(
    Patient_id = 姓名,
    Sex = 性别,
    Age = 年龄
  ) |>
  mutate(
    Sex = recode(
      Sex,
      "男" = "Male",
      "女" = "Female"
    )
  )
```


```{r Merge DPAS and pt_info}
dat_long <- clean_pt |>
  left_join(
    clean_dpas_long,
    by = "Patient_id"
  )
```


```{r change column class}
dat_long <- dat_long %>%
  mutate(
    Patient_id = as.character(Patient_id),
    Sex        = factor(Sex),
    Age        = as.numeric(Age), # already numeric → no-op, kept for clarity
    Rater      = factor(Rater),
    Position   = factor(Position),
    Metric     = factor(Metric),
    Score      = as.numeric(Score) # already numeric → no-op, kept for clarity
  )
```


```{r dat_model}
dat_model <- dat_long |>
  mutate(
    Age_c = Age - mean(Age, na.rm = TRUE),
    Metric = factor(Metric),
    Position = factor(Position),
    Sex = factor(Sex)
  )
```

## 结果

1. 患者的性别和年龄分布

```{r Table 1}
table1 <- dat_long |>
  dplyr::select(Patient_id, Sex, Age) |>
  dplyr::distinct(Patient_id, .keep_all = TRUE) |>
  gtsummary::tbl_summary(
    by = Sex,
    include = Age,
    statistic = list(
      all_continuous() ~ "{mean} ({sd})"
    ),
    missing = "ifany"
  ) |>
  gtsummary::add_p() |>
  gtsummary::bold_labels()

table1
```

2. 男女在11项评分中的表现和差别

```{r metric by sex}
avg_score_sex_metric <- dat_long |>
  group_by(Sex, Position, Metric) |>
  summarise(avg_score = mean(Score)) |>
  ungroup()


g <- ggplot(avg_score_sex_metric, 
            aes(x = Metric, y = avg_score, fill = Sex)) + 
  geom_col(position = position_dodge()) + 
  facet_wrap(Position~., nrow = 2) + 
  theme_minimal()

g
```

3. 患者DPAS评分随年龄的变化趋势

```{r correlation with age}

g <- ggplot(avg_score, aes(x = Age, y= avg, colour = Sex)) + 
  geom_point(size = 2, alpha = 0.7) +
  geom_smooth(method = "lm", se = FALSE) +
  labs(title = "Mean DPAS Score by Age and Sex", x = "Age", y = "Mean DPAS Score") +
  theme_minimal()

g
```


4. 患者总体评分的ICC重现性

### Total score ICC

```{r total icc}
icc_total <- calculate_total_icc(dat_total_rater)

icc_total$results
```

5. 患者不同皮损的ICC重现性

```{r metric icc}
icc_metric <- calculate_metric_icc(dat_metric_specific_rater)

icc_metric
```

6. 线性混合效应Logistic回归

```{r glmer fit, echo=FALSE}
fit <- glmer(
  Score ~ Metric +  Position +  Sex + Age_c + Metric * Sex + 
    (1 | Rater) + (1 | Patient_id),
  data = dat_model,
  family = binomial
)

# 3. Check convergence
isSingular(fit)
summary(fit)
```

## 结论

## 参考文献

