---
title: "DPAS光老化量表的重现性研究"
author: "xxx，xxx，xxx"
date: "2026-09-24"
output:
  word_document: default
  pdf_document: default
  html_document: default
editor_options:
  chunk_output_type: inline
bibliography: references.bib
---

```{r setup, include=FALSE}
knitr::opts_chunk$set(
  echo = FALSE,
  eval = TRUE,
	message = FALSE,
	warning = FALSE,
	cache = TRUE,
	include = TRUE,
  results = "markup",
  fig.show = "asis"
)
```

```{r packages, include=FALSE}
library(tidyverse)
library(readxl)
library(dplyr)
library(tidyr)
library(psych) # ICC
library(ggplot2)
library(colorspace)
library(showtext)
showtext_auto()
library(GWalkR) # Tabuleu like, TODO: furrther explore
library(DataExplorer) 
library(gtsummary) # Table 1
library(kableExtra)
library(lmerTest)
library(dplyr)
library(ggplot2)
library(broom.mixed)
```

```{r helper functions}
# path
utils.path <- "~/DPAS Reproducibility/utils"

# function to total ICC
source(file.path(utils.path, "calculate_total_icc.R"))

# function of ICC by metrics
source(file.path(utils.path, "calculate_metric_icc.R"))
```

## 目的

本研究评估皮肤科不同年资人员（副主任医师、主治医师、住院医师、门诊护士）使用皮肤镜光老化量表（Dermoscopic Photoaging Scale, DPAS）[@isikDevelopmentSkinAging2013a]评估患者光老化的稳定性和重现性。

## 方法

随机选取皮肤科48名门诊患者，在皮肤镜下按照DPAS量表要求，评估患者四个部位（前额、左右颧骨、下巴）的11项光老化相关皮损。

采用组内相关系数（Intraclass Correlation Coefficient, ICC）[@kooGuidelineSelectingReporting31] 评估不同年资人员使用DPAS量表评估光老化的可靠性和重现性。

采用线性混合效应Logistic回归（Linear mixed-effects logistic regression）探索性别、年龄、部位和不同光老化皮损的关系。


```{r path}
path <- "~/DPAS Reproducibility/data"
```


```{r raw_dpas import}
raw_dpas <- read_excel(
  file.path(path, "DPAS48.xlsx")
)
```


```{r raw_pt import}
raw_pt <- read_excel(
  file.path(path, "DPAS48_pt_info.xls")
)
```


```{r clean DPAS col names}
clean_dpas <- raw_dpas |>
  rename(
    Patient_id = 患者,
    Rater = 监察人
  ) |>
  rename_with(
    ~ paste0("Forehead", sub("^额", "", .x)),
    matches("^额\\d+$")
  ) |>
  rename_with(
    ~ paste0("Right_cheek", sub("^右", "", .x)),
    matches("^右\\d+$")
  ) |>
  rename_with(
    ~ paste0("Left_cheek", sub("^左", "", .x)),
    matches("^左\\d+$")
  ) |>
  rename_with(
    ~ paste0("Chin", sub("^下", "", .x)),
    matches("^下\\d+$")
  )
```


```{r clean DPAS long format}
clean_dpas_long <- clean_dpas |>
  pivot_longer(
    cols = 3:ncol(clean_dpas),
    names_to = "Position_metric",
    values_to = "Score"
  ) |>
  separate(
    Position_metric,
    into = c("Position", "Metric"),
    sep = "(?<=\\D)(?=\\d)",
    convert = TRUE
  )
```


```{r rename revalue raw_pt}
clean_pt <- raw_pt |>
  rename(
    Patient_id = 姓名,
    Sex = 性别,
    Age = 年龄
  ) |>
  mutate(
    Sex = recode(
      Sex,
      "男" = "Male",
      "女" = "Female"
    )
  )
```


```{r Merge DPAS and pt_info}
dat_long <- clean_pt |>
  left_join(
    clean_dpas_long,
    by = "Patient_id"
  )
```


```{r change column class}
dat_long <- dat_long %>%
  mutate(
    Patient_id = as.character(Patient_id),
    Sex        = factor(Sex),
    Age        = as.numeric(Age), # already numeric → no-op, kept for clarity
    Rater      = factor(Rater),
    Position   = factor(Position),
    Metric     = factor(Metric),
    Score      = as.numeric(Score) # already numeric → no-op, kept for clarity
  )
```


```{r patient mean score}
# Mean score from four rater of each site, each metric 
avg_score_patient_position_metric <- dat_long |>
  group_by(Patient_id, Age, Sex, Position, Metric) |>
  summarise(avg_score = mean(Score, na.rm = TRUE))

# Sum of all the 44 scores each patient to get total score
total_score <- avg_score_patient_position_metric |>
  group_by(Patient_id, Age, Sex) |>
  summarise(total_score = sum(avg_score, na.rm = TRUE))
```


```{r total score}
dat_total_rater <- dat_long |>
  group_by(Patient_id, Rater, Sex, Age) |>
  summarise(
    Total = sum(Score, na.rm = TRUE),
    .groups = "drop"
  )
```

```{r metric specific score}
dat_metric_specific_rater <- dat_long |>
  group_by(Patient_id, Rater, Sex, Age, Metric) |>
  summarise(
    Total = sum(Score, na.rm = TRUE),
    .groups = "drop"
  )
```


```{r dat_model}
dat_model <- dat_long |>
  mutate(
    Age_c = Age - mean(Age, na.rm = TRUE),
    Metric = factor(Metric),
    Position = factor(Position),
    Sex = factor(Sex)
  )
```

## 结果

1. 患者的性别和年龄分布

```{r Table 1}
table1 <- dat_long |>
  dplyr::select(Patient_id, Sex, Age) |>
  dplyr::distinct(Patient_id, .keep_all = TRUE) |>
  gtsummary::tbl_summary(
    by = Sex,
    include = Age,
    statistic = list(
      all_continuous() ~ "{mean} ({sd})"
    ),
    missing = "ifany"
  ) |>
  gtsummary::add_p() |>
  gtsummary::bold_labels()

table1
```

2. 男女在11项评分中的表现和差别

```{r metric by sex}
avg_score_sex_metric <- dat_long |>
  group_by(Sex, Position, Metric) |>
  summarise(avg_score = mean(Score)) |>
  ungroup()


g <- ggplot(avg_score_sex_metric, 
            aes(x = Metric, y = avg_score, fill = Sex)) + 
  geom_col(position = position_dodge()) + 
  facet_wrap(Position~., nrow = 2) + 
  theme_minimal()

g
```

3. 患者DPAS评分随年龄的变化趋势

```{r correlation with age}

g <- ggplot(total_score, aes(x = Age, y= total_score, colour = Sex)) + 
  geom_point(size = 2, alpha = 0.7) +
  geom_smooth(method = "lm", se = FALSE) +
  labs(title = "Mean DPAS Score by Age and Sex", x = "Age", y = "Mean DPAS Score") +
  theme_minimal()

g
```


4. 患者总体评分的ICC重现性



```{r total icc}
icc_total <- calculate_total_icc(dat_total_rater)

library(dplyr)
library(gt)

icc_table <- icc_total$results |>
  transmute(
    Type = type,
    `ICC (2,1)` = ICC,
    `F` = F,
    `df1` = df1,
    `df2` = df2,
    `p` = p,
    `95% CI` = sprintf(
      "%.3f–%.3f",
      `lower bound`,
      `upper bound`
    )
  ) |>
  gt() |>
  tab_header(
    title = "Intraclass Correlation Coefficient"
  ) |>
  cols_label(
    Type = "ICC Type",
    `ICC (2,1)` = "ICC",
    F = "F",
    df1 = "df1",
    df2 = "df2",
    p = "p",
    `95% CI` = "95% CI"
  ) |>
  fmt_number(
    columns = c(`ICC (2,1)`, F, p),
    decimals = 3
  ) |>
  fmt_number(
    columns = c(df1, df2),
    decimals = 0
  ) |>
  tab_source_note(
    source_note = "ICC: two-way random-effects, single-measure, absolute agreement [ICC(2,1)]."
  )



icc_table
```

5. 患者不同皮损的ICC重现性

```{r metric icc}
icc_metric <- calculate_metric_icc(dat_metric_specific_rater)

icc_metric_table <- icc_metric |>
  mutate(
    Metric = row_number(),
    `95% CI` = sprintf(
      "%.3f–%.3f",
      Lower,
      Upper
    ),
    P = if_else(
      P < 0.001,
      "<0.001",
      sprintf("%.3f", P)
    )
  ) |>
  select(
    Metric,
    ICC2_1,
    F,
    df1,
    df2,
    P,
    `95% CI`
  ) |>
  gt() |>
  cols_label(
    Metric = "Metric",
    ICC2_1 = "ICC (2,1)",
    F = "F",
    df1 = "df1",
    df2 = "df2",
    P = "p",
    `95% CI` = "95% CI"
  ) |>
  fmt_number(
    columns = ICC2_1,
    decimals = 3
  ) |>
  fmt_number(
    columns = F,
    decimals = 2
  ) |>
  fmt_number(
    columns = c(df1, df2),
    decimals = 0
  ) |>
  tab_header(
    title = "Inter-Rater Reliability of Individual DPAS Metrics"
  ) |>
  tab_source_note(
    source_note =
      "ICC(2,1): two-way random-effects, single-measure, absolute agreement."
  )

icc_metric_table
```

6. 线性混合效应Logistic回归

Metric 3 was excluded from the multivariable logistic mixed-effects model because no positive observations were observed for this metric, resulting in complete separation and preventing meaningful estimation of its logistic regression coefficient.

```{r}
dat_model_no3 <- dat_model |>
  filter(Metric != 3) |>
  droplevels()
```


```{r}
fit <- glmer(
  Score ~ Metric + Position + Sex + Age_c + Metric * Sex +
    (1 | Rater) + (1 | Patient_id),
  data = dat_model_no3,
  family = binomial
)
```


```{r}
forest_df <- broom.mixed::tidy(
  fit,
  effects = "fixed",
  conf.int = TRUE,
  exponentiate = TRUE
) |>
  filter(term != "(Intercept)") |>
  mutate(
    term = recode(
      term,
      `Metric2` = "Metric 2",
      `Metric4` = "Metric 4",
      `Metric5` = "Metric 5",
      `Metric6` = "Metric 6",
      `Metric7` = "Metric 7",
      `Metric8` = "Metric 8",
      `Metric9` = "Metric 9",
      `Metric10` = "Metric 10",
      `Metric11` = "Metric 11",
      `PositionForehead` = "Forehead",
      `PositionLeft_cheek` = "Left cheek",
      `PositionRight_cheek` = "Right cheek",
      `SexMale` = "Male",
      `Age_c` = "Age (per year)",
      `Metric2:SexMale` = "Metric 2 × Male",
      `Metric4:SexMale` = "Metric 4 × Male",
      `Metric5:SexMale` = "Metric 5 × Male",
      `Metric6:SexMale` = "Metric 6 × Male",
      `Metric7:SexMale` = "Metric 7 × Male",
      `Metric8:SexMale` = "Metric 8 × Male",
      `Metric9:SexMale` = "Metric 9 × Male",
      `Metric10:SexMale` = "Metric 10 × Male",
      `Metric11:SexMale` = "Metric 11 × Male"
    ),
    term = factor(
      term,
      levels = c(
        # Metric
        "Metric 2",
        "Metric 4",
        "Metric 5",
        "Metric 6",
        "Metric 7",
        "Metric 8",
        "Metric 9",
        "Metric 10",
        "Metric 11",

        # Position
        "Forehead",
        "Left cheek",
        "Right cheek",

        # Demographics
        "Male",
        "Age (per year)",

        # Metric × Sex
        "Metric 2 × Male",
        "Metric 4 × Male",
        "Metric 5 × Male",
        "Metric 6 × Male",
        "Metric 7 × Male",
        "Metric 8 × Male",
        "Metric 9 × Male",
        "Metric 10 × Male",
        "Metric 11 × Male"
      )
    )
  )

forest_df <- forest_df |>
  mutate(
    term = factor(
      term,
      levels = rev(c(
        # Demographic and position effects — top
        "Age (per year)",
        "Male",
        "Forehead",
        "Left cheek",
        "Right cheek",

        # Metric main effects
        "Metric 2",
        "Metric 4",
        "Metric 5",
        "Metric 6",
        "Metric 7",
        "Metric 8",
        "Metric 9",
        "Metric 10",
        "Metric 11",

        # Metric × Sex interactions — bottom
        "Metric 2 × Male",
        "Metric 4 × Male",
        "Metric 5 × Male",
        "Metric 6 × Male",
        "Metric 7 × Male",
        "Metric 8 × Male",
        "Metric 9 × Male",
        "Metric 10 × Male",
        "Metric 11 × Male"
      ))
    )
  )

ggplot(
  forest_df,
  aes(
    x = estimate,
    y = term
  )
) +
  geom_vline(
    xintercept = 1,
    linetype = "dashed"
  ) +
  geom_errorbarh(
    aes(
      xmin = conf.low,
      xmax = conf.high
    ),
    height = 0.2
  ) +
  geom_point(
    size = 2.5
  ) +
  scale_x_log10() +
  labs(
    x = "Odds Ratio (log scale)",
    y = NULL,
    title = "Odds Ratios from Logistic Mixed-Effects Model",
    subtitle = "95% confidence intervals"
  ) +
  theme_minimal()
```

## 结论

组间相关系数（ICC）分析显示：不同年资的皮肤科人员，可以高度重现的完成DPAS量表，体现在：1. 不同评估人可以高度重现患者的DPAS总分；2. 在11项具体皮损当中，不同评估人对11项皮损的评估高度重现。

线性混合效应Logistic回归分析显示一下结果：

1. 年龄（Age）： 年龄每增加 1 岁，出现 DPAS 阳性表现的优势比（odds）增加约 2.1%（OR ≈ 1.02，p = 0.005）。

2. 性别（Male）： 在参考 Metric 和参考面部位置下，男性出现阳性表现的 odds 约比女性低 79%（OR = exp(-1.571) ≈ 0.21，p < 0.001）。
面部位置（Position）： 与参考面部位置相比，额部（Forehead）、左面颊（Left cheek）和右面颊（Right cheek）出现阳性表现的 odds 分别约为 2.40 倍、3.19 倍和 3.06 倍，均 p < 0.001。

3. Metric × 男性（Metric × Male）交互作用： 显著的正向交互项表明，男性与女性之间的差异因 Metric 而异。与参考 Metric 1 相比，Metric 2、4、6、7、8、9、10 和 11 中男性相关的 odds 进一步升高；而 Metric 5 的交互作用无统计学意义（p = 0.270）。因此，男性效应并不是在所有 Metric 中恒定的，性别差异具有 Metric 特异性。


## 参考文献

