---
title: "皮肤光老化DPAS量表评估的研究者可靠性分析v260723"
format:
  revealjs:
    width: 1600
    height: 900
bibliography: references.bib
editor: visual
---

## 背景：

### 皮肤光老化

#### 皮肤光老化的定义

皮肤光老化是指皮肤因长期暴露于紫外线（UV）辐射而发生，并且明显早于自然年龄老化，具有和皮肤自然衰老不同的结构、功能累积改变。[@gilchrestSkinAgingPhotoaging1989]。

#### 皮肤光老化的诸多表现

皮肤光老化体现在外观、质地、血管、组织学特征和功能等诸多方面[@kligmanPhotoagingManifestationsPrevention1989]。

#### 环境因素加重皮肤光老化

众多环境污染因素进一步加重紫外线暴露导致的皮肤光老化。[@EnvironmentalAirPollutants].

### 光老化评估

#### 传统的光老化评估方法存在一些局限性

Glogau 分级是基于肉眼的临床评估，对于早期、细微的病变识别困难。[@sukmaPhotoagingAssessmentGlogau2024]

Fitzpatrick scale 受到患者主观性的影响。[@olsenEfficacyFitzpatrickScale]

其它的检查仪器评估往往只能涉及皮肤的某一项特征，而且肤质检测仪在目前临床并不普及。

#### 相比上述方法，皮肤镜下光老化评估具有简便、全面、可及等众多优势

由此而来的DPAS量表，通过皮肤镜，对患者头部四个部位（额、左颊、右颊、下巴）的11项老化特征进行检查，计数。所有出现的光老化特征的加总评分，可以作为衡量患者总体光老化的指标[@respatiDermoscopicFeaturesPhotoaging2022]

## 目的：

本研究旨在评估在日常门诊场景下，皮肤镜结合DPAS量表评估患者皮肤光老化这一方法的稳定性和重现性。

## 方法

2026年4月至6月，按照DPAS量表的损伤要求，随机选取30名门诊患者，每位患者均由3位医务人员独立进行DPAS评估。

## 数据处理

1.  用组内相关系数（Intraclass Correlation Coefficient, ICC）[@hankinsonReproducibilityPlasmaHormone1995]方法评估患者的DPAS总体评分，是否在三位评估人之间稳定重现。
2.  同样，用ICC的方法，评估DPAS量表11项指标的评估，是否在三位评估人之间稳定重现
3.  用广义线性混合效应模型（Generalized Linear Mixed Model）评估评估人之间的差异对最终结果造成多大影响，以及11项光老化指标发生的相对风险。

## 结果

```{r}
# packages
library(tidyverse)
library(readxl)
library(dplyr)
library(tidyr)
library(psych) # ICC
library(ggplot2)
library(colorspace)
```

```{r}
# read Excel
dat <- read_excel("data/副本Book1.xlsx")
```

```{r}
# Transform To Long Format Data
dat_long <- dat %>%
  pivot_longer(
    # Column 3 to 46 are the 44 items
    cols = 3:46,
    
    # The names of the new columns
    names_to = "Item",
    
    # The values of the new columns
    values_to = "Score"
  ) %>%
  mutate(
    Site = case_when(
      # Use regex to match the first character of the Item column
      
      # If the first character is "额", then the Site is "Forehead"
      str_detect(Item, "^额") ~ "Forehead",
      
      # If the first character is "左", then the Site is "LeftCheek"
      str_detect(Item, "^左") ~ "LeftCheek",
      
      # If the first character is "右", then the Site is "RightCheek"
      str_detect(Item, "^右") ~ "RightCheek",
      
      # If the first character is "下", then the Site is "Chin"
      str_detect(Item, "^下") ~ "Chin"
    ),
    # Extract the last digit of the Item column as the Metric
    Metric = str_extract(Item, "\\d+$"),
    
    # Convert the Patient, Rater, Site, and Metric columns to factors
    Patient = factor(患者),
    Rater = factor(监察人),
    Site = factor(Site),
    Metric = factor(Metric)
  ) %>%
  select(Patient, Rater, Site, Metric, Score)
```

## 患者的总体得分和三位评估人的表现

```{r}
# Calculate total score of each patient from dat_long
total_score <- dat_long %>%
  group_by(Patient, Rater) %>%
  summarise(TotalScore = sum(Score, na.rm = TRUE)) %>%
  ungroup()
```

```{r}
# Visualize the distribution of total score
#| fig-width: 5
#| fig-height: 3
#| out-width: 70%
g<- ggplot(total_score, aes(x = TotalScore)) +
  geom_histogram(binwidth = 1, fill = "steelblue", color = "grey") +
  labs(title = "Distribution of Total Score", x = "Total Score", y = "Count") +
  theme_minimal() + 
  facet_grid(Rater ~ .)

g
```

患者的评分集中在7-10分之间，说明大部分患者的评分在这个范围内。

三个评分人的评分分布大致相似，说明评分人之间的评分一致性较高。

## 三位评估人总体评分的ICC评估

```{r}
# convert the total_score data frame to wide format for ICC calculation
icc_data <- total_score %>%
  pivot_wider(
    # The names of the new columns
    names_from = Rater,
    
    # The values of the new columns
    values_from = TotalScore,
    
    # The prefix for the new columns
    names_prefix = "Rater"
  )

# Calculate the icc using the psych package
icc_result <- ICC(icc_data[, -1]) # Exclude the Patient column 
```

```{r}
icc_result$results
```

总体而言，对于总体评分的ICC评估均在0.9以上，这说明，评估人差异，对最终患者总体评分的影响相对较小，三位评估人的总体评分表现，基本一致。

## 对11项指标，三个评分人的评分是否存在主观差异

```{r}
# Calculate the ICC for each metric
# A data frame to store the ICC results
icc_results <- data.frame()

# Loop through each unique metric
for (m in seq_along(unique(dat_long$Metric))) {
  
  # tmp is a temporary data frame that contains the scores for the current metric
  tmp <- dat_long %>%
    # metric filtered as m in the loop
    filter(Metric == m) %>%
    group_by(Patient, Rater) %>%
    summarise(
      # for each metric, sum the scores across the 4 facial sites
      Score = sum(Score),    # sum across the 4 facial sites
      # remove the grouping structure after summarising
      .groups = "drop"
    ) %>%
    # Transform to wide format for ICC calculation
    pivot_wider(
      names_from = Rater,
      values_from = Score
    )

  icc <- ICC(tmp[, -1])
  # Store the ICC results in the icc_results data frame
  icc_results <- bind_rows(
    icc_results,
    data.frame(
      Metric = m,
      # Extract the ICC value for single random raters from the ICC results
      ICC2_1 = icc$results["Single_random_raters", "ICC"],
      
      # Extract the upper and lower bound of the ICC value 
      # for single random raters from the ICC results
      Lower = icc$results["Single_random_raters", "lower bound"],
      Upper = icc$results["Single_random_raters", "upper bound"],
      
      # p value
      p = icc$results["Single_random_raters", "p"]
    )
  )
}

icc_results
```

第五项指标的ICC评分是0.81，第7项指标的ICC评分是0.87，说明三位评分人在第五项、第七项指标的评分尚待提高；

其它指标，评分人之间的一致性较好。

## Mixed effect model

```{r}
library(lme4)

fit <- glmer(
  Score ~ Site + Metric +
    (1 | Rater) + (1 | Patient), 
  family = binomial,
  data = dat_long
)
```

```{r}
re <- as.data.frame(VarCorr(fit))
re
```

结果说明，患者的DPAS评分，有相对明显的差异

而三位评估人对同一患者的评估，非常稳定。患者差异大约是评估人差异的10万倍。

## 四个面部部位的老化风险

```{r}

fixed_table <- summary(fit)$coefficients

fixed_table[2:4, ]

```

以下巴为参照，前额的老化风险相对较低，而左右面颊的光老化风险相对较高

## 11项光老化指标的相对风险

```{r}
fixed_table[5:14, ]
```

以第一项老化风险为标准，第5，6两项老化风险出现的可能更高。

## 参考文献
